【裁判字號】    97,訴,30
【裁判日期】    970902
【裁判案由】    違反毒品危害防制條例
【裁判全文】
福建金門地方法院刑事判決                97年度訴字第30號
公  訴  人  福建金門地方法院檢察署檢察官
被      告  乙○○
            甲○○
上列被告因違反毒品危害防制條例案件，經檢察官提起公訴（97
年度偵字第142號），就被訴事實為有罪之陳述，本院合議庭裁
定由受命法官獨任進行簡式審判程序後，判決如下：
    主  文
乙○○共同持有第一級毒品，處有期徒刑陸月，如易科罰金以新
臺幣壹仟元折算壹日。緩刑貳年，並向指定之公益團體、地方自
治團體或社區提供肆拾小時之義務勞務，緩刑期間付保護管束。
扣案第1級毒品海洛因總淨重零點捌柒公克沒收銷燬之。
甲○○幫助共同持有第一級毒品，處有期徒刑肆月，如易科罰金
以新臺幣壹仟元折算壹日。扣案第1級毒品海洛因總淨重零點捌
柒公克沒收銷燬之。
    事  實
一、甲○○與乙○○2人均明知渠等友人黃益良（另行提起公訴
    ）有持有及施用毒品之習性，甲○○竟基於幫助黃益良持有
    第一級毒品海洛因之犯意，先於民國97年3月19日下午3時許
    ，前往金門縣尚義機場山外郵局航空貨運站，欲代黃益良領
    取其之前於某不詳時地，以新台幣3000元之代價，向台灣某
    1真實姓名年籍不詳綽號「老樂」之男子（另行偵辦）購買4
    顆白色海洛因膠囊（毛重1.28公克，合計淨重0.87公克）所
    夾藏之包裹，因該包裹外包裝之收件人為乙○○，無法領取
    ，甲○○遂於同日下午5時許以電話聯絡乙○○前往台金大
    飯店會合。嗣乙○○依約到達台金大飯店門口時，黃益良即
    推由與其有持有第一級毒品海洛因犯意聯絡之乙○○，於同
    日下午5時20分許前往上址領取以其為收件人之內藏有4顆白
    色海洛因膠囊之包裹，而持有第一級毒品海洛因，旋被據報
    前往查緝之警員，當場查獲，並扣得上開白色海洛因膠囊4
    顆，始悉上情。
二、案經行政院海岸巡防署中部地區巡防局第九案巡總隊移送福
    建金門地方法院檢察署檢察官偵查起訴。
    理  由
一、按「被告以外之人於審判外之陳述，雖不符前四條之規定，
    而經當事人於審判程序同意作為證據，法院審酌該言詞陳述
    或書面陳述作成時之情況，認為適當者，亦得為證據。」刑
    事訴訟法第159條之5定有明文。查本判決下列引用之各項證
    據方法之證據能力，當事人於本件準備程序及審判期日中均
    明白表示同意作為證據使用，本院審酌該等言詞陳述及書面
    陳述作成時之情況，並無不宜作為證據之情事，依上揭規定
    ，自得作為證據。
二、上開事實，業據被告甲○○及乙○○坦承不諱，並有證人黃
    益良於警詢中及偵訊中之證述、法務部調查局濫用藥物實驗
    室鑑定書乙紙、扣案快捷包裹外包裝牛皮紙袋乙紙及白色海
    洛因膠囊4顆（毛重1.28公克，合計淨重0.87公克）等在卷
    可查。本案事證明確，被告二人犯行堪以認定，應予依法論
    科。
三、核被告甲○○所為，係犯刑法第30條第1項前段、毒品危害
    防制條例第11條第1項之幫助持有第一級毒品罪，其幫助犯
    行，按刑法第30條第2項規定，應依正犯之刑減輕之；被告
    乙○○所犯係毒品危害防制條例第11條第1項之持有第一級
    毒品罪。被告乙○○與黃益良，就上開持有第一級毒品之犯
    行間，有犯意聯絡及行為分攤，皆為共同正犯。爰審酌被告
    二人前均已知悉其友人黃益良有施用毒品之行為，被告乙○
    ○雖知選擇遠離損友，並拒接黃益良之來電，仍因甲○○轉
    託而與黃益良聯繫，並代為領取藏毒包裹，而共同持有第一
    毒品海洛因；被告甲○○不知遠離損友，於代領藏毒包裹未
    果後，猶以電話聯絡乙○○，以遂行黃益良持有毒品之目的
    ，暨渠二人均未獲取任何利益，犯後坦承犯行等一切情狀，
    分別量處如主文所示之宣告刑，並均諭知易科罰金之折算標
    準。另被告乙○○前未曾故意犯罪受有期徒刑以上刑之宣告
    ，有臺灣高等法院被告前案紀錄表存卷可按，且目前在金門
    酒廠股份有限公司擔任作業員，有正當職業，經此教訓，理
    應知所警惕，信無再犯之虞，本院認其宣告刑，以暫不執行
    為適當，爰併宣告緩刑2年，以啟自新；另分別依刑法第74
    條第1項第5款、第93條第1項第2款規定，宣告其於緩刑期間
    內，向指定之公益團體、地方自治團體或社區，提供40 小
    時之義務勞務，並應於緩刑期間付保護管束，期能培養正確
    觀念。扣案第1級毒品海洛因總淨重0.87公克，應依毒品危
    害防制條例第18條第1項前段規定沒收銷燬之。
三、據上論斷，應依刑事訴訟法第273條之1、第299條第1項前段
    、毒品危害防制條例第11條第1項、第18條第1項前段、刑法
    第11條、第28條、第30條、第41條1項前段，第74條第1項第
    1款、第2項第5款、第93條第1項第2款，判決如主文。
本案經檢察官張漢森到庭執行職務。
中    華    民    國    97    年    9     月     2    日
                      刑事庭    法  官  鄭銘仁
以上正本證明與原本無異。
如不服本判決應於送達後10日內向本院提出上訴書狀（並附繕本
）；如上訴書狀未敘述上訴之理由者，並應於上訴期間屆滿後20
日內向本院補提上訴理由書。
                                書記官  許永溪
中    華    民    國    97    年    9     月    5     日
附錄論罪科刑法條全文
毒品危害防制條例第11條第1項
持有第一級毒品者，處3年以下有期徒刑、拘役或新臺幣5萬元以
下罰金。


司法院資訊處製作；財團法人民間司法改革基金會備份。
